【裁判字號】    95,上訴,77
【裁判日期】    950329
【裁判案由】    違反毒品危害防制條例
【裁判全文】
臺灣高等法院高雄分院刑事判決          95年度上訴字第77號
上  訴  人
即  被  告  甲○○
上列上訴人因違反毒品危害防制條例案件，不服臺灣高雄地方法
院94年度訴字第3376號中華民國94年12月12日第一審判決（起訴
案號：臺灣高雄地方法院檢察署94年度毒偵字第7194號），提起
上訴（移送本院併辦案號：同署95年度毒偵字第1224號、第2066
號），本院判決如下：
    主  文
原判決關於施用第一級毒品暨定執行刑部分均撤銷。
甲○○連續施用第一級毒品，累犯，處有期徒刑壹年。
其他上訴駁回。
上開撤銷改判部分所處有期徒刑壹年；與駁回上訴之施用第二級
毒品部分所處有期徒刑肆月；應執行有期徒刑壹年貳月。
    事  實
一、甲○○於民國（下同）90年間因竊盜案件，經臺灣高雄地方
    法院判處有期徒刑3 月確定，於91年10月11日執行完畢。另
    因施用毒品案件，經該院以89年度毒聲字第1202號裁定送強
    制戒治，於90年8 月7 日執行完畢，並經臺灣高雄地方法院
    檢察署檢察官以90年度戒毒偵字第957 號為不起訴處分。竟
    不知悔改，未戒除毒癮，明知海洛因、甲基安非他命為毒品
    危害防制條例第2 條第2 項第1 款、第2 款明定之第一級毒
    品、第二級毒品，不得施用或持有。仍於上開強制戒治執行
    完畢釋放後5 年內，復基於施用第一級毒品之概括犯意及施
    用第二級毒品之犯意，自94年7 月30日12時許起至95年1 月
    5 日凌晨零時許，連續在高雄縣杉林鄉○○村○○路402 號
    住處，以將海洛因加水稀釋而以針筒注射於身體之方式，施
    用第一級毒品海洛因多次。又於94年7 月30日12時許，在其
    上址住處，以將甲基安非他命置入玻璃球內以火燒烤方式，
    施用第二級毒品甲基安非他命1 次。嗣先後於94年7 月30
    日22時40分許，在高雄市○○區○○路與楠陽路口，為警查
    獲，扣得張美珠（另由檢察官偵辦）所有之注射針筒8 支、
    吸食器1 瓶。94年12月20日16時許，在高雄縣旗山鎮忠孝
    接旗山糖廠內，為警查獲，扣得所有人不詳之疑似海洛因殘
    渣袋1 個。95年1 月5 日18時許，在高雄縣美濃鎮○○街
    祿興里活動中心前，為警查獲，扣得張美珠所有之海洛因1
    包、注射針筒2 支。
二、案經高雄市政府警察局楠梓分局、高雄縣政府警察局旗山分
    局先後報告臺灣高雄地方法院檢察署檢察官偵查起訴及移送
    本院併案審理。
    理  由
一、上揭事實，業據上訴人即被告甲○○（下稱被告）於本院審
    理時坦承不諱，且其於上揭事實欄所示之時地為警查獲時
    所採取之尿液，分別經送請高雄市立凱旋醫院、高雄醫學大
    學附設中和紀念醫院檢驗及複驗結果，均呈嗎啡、甲基安非
    他命陽性反應，此有上開醫院94年8 月10日、94年11月29日
    濫用藥物尿液檢驗報告書各1 紙、姓名對照表1 紙附卷可稽
    ；其於上揭事實欄所示之時地為警查獲時所採取之尿液
    ，經送臺灣檢驗科技股份有限公司檢驗結果，均呈嗎啡陽性
    反應，此有該公司95年1 月2 日編號KH2005C0000000號、95
    年1 月20日編號KＺ000000000000號濫用藥物尿液檢驗報告書
    各1 紙附卷足憑。足認被告上開之自白核與事實相符，自堪
    信為實在。本件事證明確，被告施用第一級毒品海洛因及第
    二級毒品甲基安非他命之事實，堪以認定。又被告曾因施用
    毒品案件，經原審法院以89年度毒聲字第1202號裁定送強制
    戒治，於90年8 月7 日執行完畢釋放，於90年8 月7 日執行
    完畢，並經臺灣高雄地方法院檢察署檢察官以90年度戒毒偵
    字第957 號為不起訴處分之事實，有該不起訴處分書附卷足
    憑（見94年度毒偵字第7194號卷第18頁）。其於強制戒治執
    行完畢釋放後，5 年內再犯本案施用毒品罪，應依法論科。
二、按海洛因、甲基安非他命分別為毒品危害防制條例第2 條第
    2 項第1 款及第2 款所明定之第1 級及第2 級毒品，核被告
    施用海洛因之行為，係犯同條例第10條第1 項之施用第一級
    毒品罪；其施用甲基安非他命之行為，係犯同條例第10條第
    2 項之施用第二級毒品罪。被告持有海洛因及甲基安非他命
    後進而施用，其持有之低度行為，應為施用之高度行為吸收
    ，均不另論罪。被告先後多次施用第一級毒品海洛因犯行，
    時間緊接，手段相同，觸犯同一罪名之罪，顯係基於概括犯
    意反覆為之，應依連續犯之規定以一罪論，並加重其刑。被
    告所犯上開2 罪，犯意各別，行為互異，應予以分論併罰。
    又被告於90年間因竊盜案件，經原審法院判處有期徒刑3 月
    確定，甫於91年10月11日執行完畢之事實，有臺灣高等法院
    被告前案紀錄表1 件在卷可按，其受有期徒刑執行完畢後5
    年以內，再犯有期徒刑以上之本件2 罪，均為累犯，均應依
    刑法第47條規定，加重其刑，且就施用第一級毒品罪部分，
    並依刑法第70條規定遞加重之。再檢察官對於被告自94年7
    月30日以後之施用第一級毒品部分犯行（即上開事實欄
    所示部分），雖未經起訴，惟此部分犯行與已起訴部分犯行
    ，有連續犯之裁判上一罪關係，為起訴效力所及，本院自應
    併予審究。
三、原審認被告施用第二級毒品罪部分罪證明確，因而適用毒品
    危害防制條例第10條第2 項、刑法第11條前段、第47條之規
    定，並審酌被告經強制戒治後，仍再施用第二級毒品，及施
    用毒品僅戕害一己身體健康，犯後坦承犯行等一切情狀，就
    此部分量處有期徒刑4 月。其認事用法核無不合，量刑亦屬
    允當。被告上訴意旨以尚有併案待審，指摘原判決不當，惟
    被告關於此部分犯行，並未經檢察官聲請併案審理，是被告
    此部分上訴為無理由，應予駁回。
四、原審認被告施用第一級毒品部分罪證明確，予以論罪科刑，
    固非無見；惟就被告自94年7 月30日以後之施用第一級毒品
    犯行部分，原審未及審酌，此部分尚有未洽。被告就其施用
    第一級毒品部分以尚有併案為由提起上訴，指摘原判決不當
    ，為有理由，本院自應將原判決關於施用第一級毒品及定執
    行刑部分予以撤銷改判。審酌被告前因施用毒品案件，經強
    制戒治後，仍未能徹底戒絕毒品，再度施用毒品，且一再施
    用海洛因，顯見其戒毒悔改之意志不堅，惟念其施用毒品，
    僅戕害一己之身體健康，所為尚未害及他人，施用時間尚非
    長，犯後坦承犯行，態度良好等一切情狀，就其所犯上開施
    用第一級毒品罪，量處如主文第2 項所示之刑，並與上開駁
    回上訴之施用第二級毒品部分所處之刑，定其應執行刑為有
    期徒刑1 年2 月。至上開扣案海洛因、注射針筒、殘渣袋、
    吸食器，或為張美珠所有，或為不詳姓名者所有，業據被告
    及張美珠於警詢時陳明在卷，該等物品顯與被告本件犯罪無
    關，本院自不予宣告沒收銷燬，附此敘明。
據上論斷，應依刑事訴訟法第273 條之1 第1 項、第368 條、第
369 條第1 項前段、第364 條、第299 條第1 項前段，毒品危害
防制條例第10條第1 項、第2 項，刑法第11條前段、第56條、第
47條、第51條第5 款，判決如主文。
本案經檢察官許月雲到庭執行職務。
中    華    民    國    95    年    3     月    29    日
                  刑事第四庭    審判長法  官 蕭權閔
                                      法  官 陳吉雄
                                      法  官 林水城
以上正本證明與原本無異。
施用第二級毒品部分不得上訴。
如不服本判決關於施用第一級毒品部分，應於收受本判決後10日
內向本院提出上訴書狀，其未敘述上訴理由者，並得於提起上訴
後10日內向本院補提理由書狀（均須按他造當事人之人數附繕本
）「切勿逕送上級法院」。
中    華    民    國    95    年    3     月    29    日
                                      書記官 吳新貞
附錄本件判決論罪科刑法條：
毒品危害防制條例第10條
施用第一級毒品者，處 6 月以上 5 年以下有期徒刑。
施用第二級毒品者，處 3 年以下有期徒刑。


司法院資訊處製作；財團法人民間司法改革基金會備份。
